臺灣雲林地方法院民事裁定
111年度司全字第198號
債  權  人  臺灣中小企業銀行股份有限公司

法定代理人  林謙浩  
代  理  人  廖俊盛  
債  務  人  李彥俞  

上列當事人間聲請假扣押事件，本院裁定如下：
    主  文
債權人以新臺幣壹拾肆萬柒仟元或等值之中央政府建設公債101
年度甲類第7期登錄公債為債務人供擔保後，得對於債務人之財
產，在新臺幣肆拾參萬玖仟伍佰柒拾參元之範圍內，予以假扣押
。
債務人以新臺幣肆拾參萬玖仟伍佰柒拾參元或等值之銀行發行可
轉讓定期存款單為債權人供擔保後，得免為或撤銷前項假扣押。
聲請程序費用新臺幣壹仟元由債務人負擔。
    理  由
一、按債權人就金錢請求或得易為金錢請求之請求，欲保全強制
    執行者，得聲請假扣押；假扣押非有日後不能強制執行或甚
    難執行之虞者，不得為之。又請求及假扣押之原因，應釋明
    之。前項釋明如有不足，而債權人陳明願供擔保或法院認為
    適當者，法院得定相當之擔保，命供擔保後為假扣押，民事
    訴訟法第522條第1項、第523條第1項及第526條第1項、第2
    項分別定有明文。而所謂假扣押之原因，係指日後有不能強
    制執行或甚難執行之虞或應在外國為強制執行之情形是也。
    所謂不能強制執行之虞，係指諸如債務人浪費財產，增加負
    擔，或將其財產為不利益之處分，致有達於無資力狀態之堪
    慮等是；所謂恐難執行之虞，諸如債務人將移住遠方或逃匿
    是也（最高法院19年抗字第232號判例意旨參照）。
二、聲請意旨略以：債務人於民國110年10月8日向債權人借款新
    臺幣（下同）50萬元，借款期間自110年10月8日起至117年1
    0月8日止，另約定按月攤還本息暨違約金，雙方並約定本院
    為第一審管轄法院。惟債務人僅繳本息至111年9月8日止，
    即未依約清償繳納，依授信約定書第15條第㈠項規定所有債
    務全部到期，尚欠本金439,573元，經債權人於111年10月12
    日寄發催告通知函催促清償，債務人仍未繳款，顯然財務調
    度已不佳，並企圖隱匿財產規避債務，且本件借款係送財團
    法人中小企業信用保證基金保證，並無徵得擔保物，又經債
    權人於111年10月25日透過財團法人聯合徵信中心查得債務
    人主債務達1,407仟元，顯見債務人之債信明顯貶落，正紛
    紛設法脫產以圖逃避債務，債權人為恐有日後不能強制執行
    或甚執行之虞，爰陳明願供擔保，聲請本院就債務人於439,
    573元之財產範圍內為假扣押等語，並提出電腦帳卡、微型
    創業鳳凰貸款契約書、戶籍謄本、授信約定書、催告通知函
    暨郵件收件回執及財團法人金融聯合徵信中心資料等件影本
    為證。查本件債權人所主張之請求，依其提出上開事證，就
    請求之原因，固可認為有相當之釋明，然就所述假扣押之原
    因，則未足盡釋明之責，惟債權人既陳明願供擔保，本院認
    為其釋明之不足，擔保足以補之，故定相當之擔保，命供擔
    保後為假扣押。
三、爰裁定如主文。
四、如不服本裁定，應於裁定送達後10日內，以書狀向本院提出
    異議。
中　　華　　民　　國　　111 　年　　10　　月　　31　　日
                民事第一庭    司法事務官  

附錄強制執行法第132條第3項規定：
債權人收受假扣押或假處分裁定後已逾30日者，不得聲請執行。
註：辦理提供擔保時，因本院代理國庫為華南銀行虎尾分行，如
非以現金提存，請勿持其他金融機構簽發之支票辦理。